# 求助审计后的可辨认价值变化

提问人：melmon 时间：2013-02-07 22:29:52
我司为集团下的子公司， 去年收购了同一集团下的另一子公司的股权（70%）， 收购价是审计后的可辨认的净资产的70%。 我们也确认了长期股权投资。今年我们更换了审计师， 审计师认为去年审计师审定的可辨认价值有误， 需要调整， 那么我们需要调增长期股权投资吗？
谢谢了

回答人：chenyiwei
如果对被投资企业的审计调整导致原合并日的帐面净资产发生变化，则合并方应相应调整长期股权投资账面价值和资本公积。至于是否需追溯重述前期报表，可以根据调整金额对合并方财务报表整体影响的重大程度加以判断。